臺灣雲林地方法院刑事判決　　　　　　　 94年度易字第504號
公　訴　人　台灣雲林地方法院檢察署
被　　　告　甲○○
上列被告因詐欺案件，經檢察官聲請簡易判決處刑（94年度偵緝
字第78號），本院虎尾簡易庭認不宜適用簡易判決處刑，移送本
院（原案號：94年度虎簡字第212 號），本院判決如下：
    主  文
本件免訴。
    理  由
一、聲請簡易判決處刑意旨略稱：被告甲○○預見販售金融機構
    存摺帳戶予他人使用，他人將可能利用其所提供之帳戶遂行
    詐欺取財之非法犯行，竟仍不違背其本意，基於幫助他人實
    施詐欺取財之不確定故意，於民國93年3 、4 月間，先由其
    友人程建銘（另由檢察官聲請簡易判決處刑）至雲林縣西螺
    郵局開設帳戶，後由甲○○聯絡姓名、年籍不詳、綽號「小
    龍」之成年男子在雲林縣斗六市○○路，由被告與程建銘將
    程建銘所有西螺郵局（局號為0000000 號）存簿儲金帳戶（
    帳號為0000000 號）之帳戶（存摺）及提款卡、密碼，以新
    臺幣（下同）4,000 元代價賣予「小龍」，得款後，被告分
    得2,000 元，並容任該不詳男子所屬之詐騙集團成員，使用
    上開帳戶作為行騙時供人匯款之用。該不詳男子所屬詐騙集
    團成員於取得上開帳戶之提款卡及密碼後，即基於意圖為自
    己不法所有之犯意聯絡，撥打被害人乙○○之電話，向被害
    人乙○○佯稱被電腦選中可以參加六合彩，隨後表示被害人
    乙○○獲得彩金30,000,000元，但須先匯款900,000 元至其
    指定的帳戶以加入臨時會員，才能領取。被害人乙○○不知
    有詐，陷於錯誤，因而於93年5 月3 日，至桃園縣新屋鄉新
    屋郵局匯款500,000 元至程建銘提供之前開帳戶內。被害人
    乙○○匯款後，驚覺有異，始知悉受騙而報警循線查獲。因
    認被告涉犯刑法第339條第3項、第1項幫助詐欺罪嫌云云。
二、按案件曾經判決確定者，應為免訴之判決，此項原則關於實
    質上一罪或裁判上一罪，均有其適用。連續犯係裁判上之一
    罪，其一部分犯罪事實曾經判決確定者，其效力當然及於全
    部，故檢察官復將其他部分重行起訴，亦應諭知免訴之判決
    （最高法院49年度臺非字第20號判例要旨參照）。又裁判上
    一罪之案件，其既判力之時點，應以最後審理事實法院宣示
    判決之日為判斷之標準。連續犯為裁判上一罪，倘其中之一
    部事實，已經法院為實體上有罪判決確定者，其既判力之範
    圍即及於最後審理事實法院宣示判決前之全部事實（最高法
    院93年度臺上字第2798號裁判要旨參照）。又裁判如經宣示
    者，於宣示時對外發生效力，如未經宣示、公告時，則於該
    裁判送達於當事人、代理人、辯護人或其他受裁判之人時，
    始對外發生裁判之效力。是若第一審之判決，因未經言詞辯
    論，而未宣示及對外公告，嗣該判決送達後，因未上訴而確
    定，該判決因未經宣示及公告，應以其正本最先送達於當事
    人之時，對外發生效力，而以之為該判決確定既判力範圍之
    時點（最高法院90年度臺非字第243 號判決意旨參照）。
三、經查，被告前於93年3 月12日，在彰化商業銀行東嘉義分行
    ，開辦00000000000000號帳戶，並設定語音服務及密碼後，
    在雲林縣斗六市圓環，以1,000 元代價，將前開帳戶售予姓
    名年籍不詳，綽號「小龍」之人。嗣某詐欺犯罪集團在取得
    前開存摺、印章、提款卡及密碼後，得知被害人柯百典所有
    之車號8H-6686 號自用小客車於93年3 月21日6 時許，在雲
    林縣斗南鎮○○街61號前失竊，竟基於詐欺取財之犯意，自
    93年3 月21日13時許起，連續以電話向被害人柯百典佯稱「
    是否還要車子，如果要的話，匯30,000元至彰化銀行嘉義分
    行帳號00000000000000號帳戶」，經被害人柯百典討價還價
    ，雙方約定同意柯百典以20,000元贖回前開車輛，致被害人
    柯百典因而陷於錯誤，於93年3 月22日14時30分，前往雲林
    縣斗南鎮農會匯款至前開帳戶，惟被害人柯百典事後未能取
    回前開車輛，始知受騙之幫助詐欺取財犯行，業經臺灣雲林
    地方法院檢察署檢察官以93年度偵字第3965號號聲請簡易判
    決處刑書，聲請簡易判決處刑，由本院斗六簡易庭於94年4
    月25日，以94年度六簡字第135 號判決，於94年4 月27日送
    達，於94年5 月16日確定，有該案聲請簡易判決處刑書列印
    本、判決書列印本、送達證書影本及臺灣高等法院被告前案
    紀錄表各1 份附卷可稽，並經本院調閱該案卷宗核對屬實。
    而本件被告與程建銘共同出賣帳戶，因而涉犯幫助詐欺取財
    罪之時間為93年3 、4 月間，應認時間緊接，且前後2 次幫
    助詐欺犯行，均係將帳戶售予「小龍」，交付地點均在「雲
    林縣斗六市」，顯係基於概括犯意所為，應認具有連續犯裁
    判上一罪關係。茲因本院斗六簡易庭94年度六簡字第135 號
    判決，業已就被告幫助詐欺犯行部分判決確定，揆諸前揭說
    明，與該犯行有連續犯之裁判上一罪關係之本案幫助詐欺犯
    行，當為上開確定判決效力所及。是依上開說明，本件犯罪
    事實應為前案確定判決效力所及，已甚明確。揆諸上開說明
    ，應由本院不經言詞辯論，逕為諭知免訴之判決。
據上論斷，應依刑事訴訟法第452 條、第302 條第1 款、第307
條，判決如主文。
中　　華　　民　　國　　94　　年　　12　　月　　15　　日
                  刑事第二庭    審判長法  官  林  輝  煌
                                      法  官  李  明  鴻
                                      法  官  柯  志  民
以上正本證明與原本無異
如不服本判決應於送達後10日內向本院提出上訴狀
                                      書記官　魏  輝  碩
中　　華　　民　　國　　94　　年　　12　　月　　15　　日
